臺灣臺中地方法院刑事判決　　　　　　　95年度易字第3812號
公　訴　人　臺灣臺中地方法院檢察署檢察官
被　　　告　甲○○
上列被告因竊盜案件，經檢察官提起公訴（九十五年度偵字第二
六○七五號），本院判決如下：
    主    文
甲○○毀越安全設備竊盜未遂，累犯，處有期徒刑柒月。
    犯罪事實
一、甲○○前因殺人未遂案件，經臺灣屏東地方法院於民國八十
    九年九月七日以八十九年度訴字第二十六號判處有期徒刑四
    年，並於同年十月十一日確定；又因竊盜案件，經臺灣屏東
    地方法院於八十九年九月十四日以八十九年度易字第七九七
    號判處有期徒刑一年六月，並於同年十月二十三日確定後，
    上開二案經接續執行，甫於九十四年十二月二十八日縮短刑
    期執行完畢。詎仍不知悔改，竟意圖為自己不法之所有，於
    九十五年十一月三日二十二時四十分許，以徒手拉斷鐵窗上
    鐵條之方式，破壞丙○○位於臺中縣大里市○○路○段四十
    二之三號「和記烤鴨店」後方安全設備之鐵窗，繼以攀爬方
    式，踰越安全設備之窗戶，而侵入上址著手搜尋可竊取財物
    未久，適為丙○○返回該處時發現，甲○○因驚慌立即從該
    破壞之窗戶逃逸，致未得逞，並隨即在臺中縣大里市○○路
    ○段天橋上為警查獲（毀損及無故侵入建築物部分未據告訴
    ）。
二、案經被害人丙○○訴由臺中縣警察局霧峰分局報告臺灣臺中
    地方法院檢察署檢察官偵查起訴。
    理    由
一、證據能力部分：
    按被告以外之人（包括證人、鑑定人、告訴人、被害人及共
    同被告等）於審判外之陳述雖不符刑事訴訟法第一百五十九
    條之一至之四等四條之規定，而經當事人於審判程序同意作
    為證據，法院審酌該言詞陳述或書面陳述作成時之情況，認
    為適當者，亦得為證據；當事人、代理人或辯護人於法院調
    查證據時，知有刑事訴訟法第一百五十九條第一項不得為證
    據之情形，而未於言詞辯論終結前聲明異議者，視為有前項
    之同意，同法第一百五十九條之五定有明文。立法意旨在於
    傳聞證據未經當事人之反對詰問予以核實，原則上先予排除
    。惟若當事人已放棄反對詰問權，於審判程序中表明同意該
    等傳聞證據可作為證據；或於言詞辯論終結前未聲明異議，
    基於尊重當事人對傳聞證據之處分權，及證據資料愈豐富，
    愈有助於真實發見之理念，且強化言詞辯論主義，使訴訟程
    序得以順暢進行，上開傳聞證據亦均具有證據能力。本案被
    告於本院準備程序及審理程序時就公訴人所提之證據，均未
    加爭執，且本院審酌文書作成之形式或證人之供述，均無瑕
    疵，且與待證事實具有關聯性等情況，認為適當，應得為證
    據，揆諸前開說明，就本案所引用之供述、書面證據均具有
    證據能力，合先敘明。
二、訊據被告甲○○固坦承有於前開時、地侵入告訴人丙○○經
    營之「和記烤鴨店」，惟矢口否認有何竊盜犯行，辯稱：伊
    以前是告訴人之員工，當日侵入告訴人之店內，是為了要等
    待告訴人回來，請求他讓伊回去工作而已，非要竊取財物；
    且伊是拿告訴人吊在窗戶邊的鐵門搖控器打開鐵門進入店內
    ，並非破壞鐵窗侵入，是因為伊被人發現後，怕會被打才從
    店內破壞鐵窗逃走云云。經查：
  (一)被告有於前開時、地侵入告訴人店內之事實，業據被告自白
    不諱（見警卷第八頁、偵查卷第七頁、本院卷八十二到八十
    五頁），核與告訴人證述情節相符（參警卷第十、十一頁，
    本院卷第七十七頁），復有刑案現場測繪圖一張、現場照片
    六張在卷可稽，堪信為真。
  (二)被告雖否認係基於行竊之犯意，侵入告訴人店內，然查：
  1.被告於九十五年十一月四日警詢時已供稱：伊因為肚子餓想
    要拿東西吃，才徒手破壞店內左後方窗戶之鐵條後入內行竊
    ，因為遭告訴人發現，所以驚慌中從被破壞之窗戶處逃出等
    語（見警卷第八頁）；於九十五年十一月四日偵訊時復供稱
    ：伊是徒手將店後方之鐵窗掰開進入的，因為伊以前在該處
    工作過，告訴人沒給伊工資，且當時伊沒東西吃，身上又沒
    錢，才去該處行竊等語（見偵查卷第七頁）。並參酌告訴人
    於本院九十六年五月二十九日審理時證述：事發當天我出去
    買東西，回來時發現走道的燈亮著，並聽到裡面有聲響，我
    拉開前面鐵門準備進去時，看到店裡後半部有人影，走道的
    燈隨即被關掉，我就叫隔壁守望相助的人過來，守望相助的
    人看到被告從店裡遭破壞的鐵窗爬出來，爬上店外的天橋等
    語（參本院卷七十七、八十頁），可知被告確係出於飢餓及
    缺錢因素，而基於為自己不法所有之犯意，破壞告訴人店內
    之鐵窗後侵入行竊，並於遭告訴人發現後，方急忙關掉店內
    燈光並逃走，其情甚明。
  2.被告雖於本院審理時，改稱：伊係以搖控器打開店中鐵門後
    進入，並無破壞鐵窗侵入告訴人店內行竊之犯行，僅是要進
    去店裡等告訴人回來，求告訴人再讓伊回去工作云云。但查
    ：
    (1)告訴人於本院上開審理期日證稱：我店裡的營業時間到晚
      上八點，收拾好大概約九點，而被告之前曾在我這裡工作
      ，與其約定之上班時間也是到晚上九點，但若東西提前賣
      完，就可以提前休息（參本院卷第七十八、七十九頁），
      可知告訴人最晚約晚上九點許會離開店裡。而被告曾在告
      訴人之店中工作，自應對告訴人前開作息時間，知之甚明
      ，故如被告確欲向告訴人求職的話，應該在告訴人離開該
      店前（即晚上九點前）即應前往，但被告卻刻意選在告訴
      人離開後之晚上十時四十分許才去該處，顯悖常理。又被
      告若要等侯告訴人回店中，只需在店外等待即可，又何需
      大費周章侵入店內呢？況且，告訴人回到案發現場後，被
      告不但未向告訴人請求要回去工作，反倒將燈關閉後從被
      破壞之鐵窗處逃逸（見本院卷第七十七、八十頁，以及本
      院卷第八十四頁），與其所述「要去求告訴人讓伊回去工
      作」之目的完全不符，足見其動機並不單純。被告所述既
      有如上不符常情之處，其辯稱僅是要找告訴人求職云云，
      自屬事後卸責之詞，無足採信。
    (2)次查，被告已於警詢、偵訊中明確供述其係以手掰開鐵窗
      後侵入告訴人店內（見1.所引述之警卷第八頁、偵查卷第
      七頁），而其為前開供述時並無顯然不可信之情事，且核
      與附卷之刑案現場測繪圖一張、現場照片六張相符，其前
      開供述應足採信。被告雖於審理時辯稱並未以破壞鐵窗方
      式侵入告訴人店中，而係拿告訴人吊在窗戶邊的電動門搖
      控器打開電動門進入店中云云，惟查，一般人裝設電動門
      之目的即是為了防閑之用，豈會於裝設後還將其開關所憑
      據之搖控器吊掛於外人所可輕易取得之處，而失其防護之
      效果呢？。復且，本院質之為何其審訊中所述與其之前供
      述完全不同，被告先稱：當初在警詢、偵訊會那樣說是因
      為怕遭告訴人毆打。待本院提示偵訊筆錄後，又改稱：警
      詢、偵訊時這樣說，是因為想進來關。本院末又問其究竟
      是如何進入案發現場，其於低頭沈默後表示不想回答（見
      本院卷第八十四、八十五頁），足見其審訊中之供述反覆
      不一，且有違常情，可信度極低，自不足採。
  3.因此，被告確係基於竊盜犯意，以手掰壞告訴人店內之鐵窗
    後踰越入內行竊，應堪認定。
  (三)又「按侵入竊盜究以何時為著手起算時點，依一般社會觀念
    ，咸認行為人以竊盜為目的，而侵入他人住宅，搜尋財物時
    ，即應認與竊盜之著手行為相當，上訴人在其主觀上既以竊
    盜為目的侵入廖○聰住處，並已進入廖某臥房，留滯時間有
    數分鐘之久，用眼睛搜尋財物，縱其所欲物色之財物尚未將
    之移入自己支配管領之下，惟從客觀上已足認其行為係與侵
    犯他人財物之行為有關，且屬具有一貫接連性之密接行為，
    顯然已著手於竊盜行為之實行，自應成立刑法第三百二十一
    條第二項、第一項第一款於夜間侵入住宅竊盜罪之未遂犯」
    ，最高法院八十四年度臺上字第四三四一號判決可資參照。
    經查，被告係以行竊之犯意毀越鐵窗後，侵入告訴人之店內
    欲竊取食物，已如前所述，而被告於審訊時供稱：伊進去蠻
    久的，至少有五分鐘（見本院卷第八十二頁），復參酌告訴
    人證稱：在還沒拉開鐵門前，即聽見裡面有聲響（參本院卷
    第八十頁），顯見被告基於行竊目的侵入告訴人店中後，已
    花數分鐘開始搜索食物，並因而發出聲響，故參酌前開最高
    法院判決意旨，應認係被告著手於竊盜行為之實行。雖然被
    告最後因遭告訴人發覺而逃逸，致未有所獲，惟因其已有著
    手行為，自亦該當竊盜未遂。
  (四)綜上所述，被告基於竊盜犯意，以毀越鐵窗之方式侵入告訴
    人之店中而行竊未遂，其事證明確，犯行堪以認定。
三、被告雖已毀越鐵窗進入告訴人店中，並著手於竊盜犯行，惟
    為告訴人發現致未得逞，自屬未遂階段，故核其所為，係犯
    刑法第三百二十一條第二項、第一項第二款之加重竊盜未遂
    罪。又被告前因殺人未遂案件，經臺灣屏東地方法院於八十
    九年九月七日以八十九年度訴字第二十六號判處有期徒刑四
    年，並於同年十月十一日確定；又因竊盜案件，經臺灣屏東
    地方法院於八十九年九月十四日以八十九年度訴字第二十六
    號判處有期徒刑一年六月，並於同年十月二十三日確定後，
    上開二案經接續執行，甫於九十四年十二月二十八日執行完
    畢，有臺灣臺中地方法院檢察署刑案資料查註紀錄表、臺灣
    高等法院被告前案紀錄表在卷可參，其於有期徒刑執行完畢
    後，五年內故意再犯本件有期徒刑以上之罪，為累犯，應依
    刑法第四十七條第一項規定加重其刑。又被告已著手於行竊
    行為而不遂，為未遂犯，爰依刑法第二十五條第二項規定減
    輕其刑，並先加後減之。爰審酌被告有竊盜、懲治盜匪條例
    、強姦、過失致死、偽造文書、槍砲彈藥刀械管制條例、殺
    人未遂、毀損等多次犯罪前科，有上開前案紀錄表可稽，素
    行不佳，不思悔改，且其正值青壯之年，竟不思循正途獲取
    生活所需，卻行竊他人財物，惡性非輕，且犯後飾詞狡卸，
    態度不佳，及其犯罪之動機、所用之手段等一切情狀，量處
    如主文所示之刑，以資儆懲。
四、末查起訴書犯罪事實欄固載稱：被告係徒手破壞丙○○所居
    住位於臺中縣大里市○○路○段四十二之三號後方窗戶之鐵
    條後，以身體攀爬進入窗戶內，並侵入該處著手搜尋可竊取
    之物，惟因遭告訴人發現而竊盜未遂，而認被告亦涉有刑法
    第三百二十一條第二項、第一項第一款之加重竊盜未遂罪云
    云。惟按刑法第三百二十一條第一項第一款規定，於夜間侵
    入住宅或有人居住之建築物、船艦或隱匿其內竊盜，始該當
    該款之加重要件。經查，告訴人於本院審理時證述：我並未
    住在案發現場，也沒有其他人住在該處，該處前面是做烤鴨
    生意之用，後面是作為儲藏室使用，我是住在烤鴨店對面的
    巷子裡面等語（參本院卷第七十八、七十九頁），顯見被告
    侵入行竊之處所非屬住宅或有人居住之建築物，並不該當該
    條所述之加重條件，自無從以該條之規定予以相繩，附此敘
    明。
據上論斷，應依刑事訴訟法第二百九十九條第一項前段，刑法第
三百二十一條第二項、第一項第二款、第四十七條第一項、第二
十五條第二項，判決如主文。
本案經檢察官乙○○到庭執行職務。
中　　華　　民　　國　　96　　年　　6 　　月　　20　　日
                  刑事第九庭  審判長法  官　周瑞芬
                  　　　            法  官  余德正
                                    法  官  莊秋燕
以上正本證明與原本無異。
如不服本判決，應於送達後十日內向本院提出上訴狀（須附繕
本），上訴於臺灣高等法院臺中分院。
                                    書記官  顏督訓
中　　華　　民　　國　　96　　年　　6 　　月　　20　　日
附錄論罪科刑法條：
中華民國刑法第三百二十一條
（加重竊盜罪）
犯竊盜罪而有左列情形之一者，處六月以上、五年以下有期徒刑
：
一  於夜間侵入住宅或有人居住之建築物、船艦或隱匿其內而犯之
    者。
二  毀越門扇、牆垣或其他安全設備而犯之者。
三  攜帶兇器而犯之者。
四  結夥三人以上而犯之者。
五  乘火災、水災或其他災害之際而犯之者。
六  在車站或埠頭而犯之者。
前項之未遂犯罰之。